【裁判字號】    91,訴,1395
【裁判日期】    920430
【裁判案由】    就業服務法
【裁判全文】
臺北高等行政法院裁定                            九十一年度訴字第一三九五號
    原      告  甲○○
    被      告  行政院勞工委員會
    代  表  人  陳菊（主任委員）
右當事人間因就業服務法事件，原告不服行政院中華民國九十一年二月七日院臺訴字
第０九一００八０九三二號訴願決定，提起行政訴訟，本院裁定如左：
    主      文
原告之訴駁回。
訴訟費用由原告負擔。
    理      由
一、按行政訴訟法第四條第一項規定：人民因中央或地方機關之違法行政處分，認為
    損害其權利或法律上之利益，經依訴願法提起訴願而不服其決定者，得向高等行
    政法院提起撤銷訴訟。而此所謂行政處分，依訴願法第三條第一項規定，係指中
    央或地方機關就公法上具體事件所為之決定或其他公權力措施而對外直接發生法
    律效果之單方行政行為而言。又按訴願法所謂行政處分，係指官署對人民所為之
    單方行政行為，而發生具體的法律效果，且以該項處分損害其現實之權利或利益
    者為限。若恐將來有損害之發生而預行請求行政救濟，則非法之所許。此觀行政
    法院（現改制為最高行政法院）五十九年度判字第二一一號判例即明。
二、本件被告於九十年七月二十七日以台九十勞職外字第０二二三二三０號公告（以
    下簡稱系爭公告）修正八十九年八月三十一日台八十九勞職外字第０二一五七四
    三號「雇主申請家庭外籍監護工之資格條件暨其他相關規定事項」公告，原告以
    其父王有係極重度多重障礙者，八十一年即經被告專案核准兩名外籍監護工名額
    ，而系爭公告事項六修正身心障礙者部分新條件，致其原核准之兩名外籍監護工
    名額權益遭受侵害，應予撤銷等語，提起訴願，遭決定不受理，遂向本院提起行
    政訴訟。
三、經查被告基於國內社會發展需要及配合政府整體社會福利政策之實施，暨避免影
    響福利產業之發展，乃以九十年七月二十七日台九十勞職外字第０二二三二三０
    號公告修正有關雇主申請家庭外籍監護工之資格條件，以照護家庭中之受監護人
    。第以系爭公告之適用對象為特定身心障礙之受監護人及與其有一定關係之雇主
    ，固可得確定其範圍，惟其法律效果之發生，仍繫於該雇主是否依系爭公告之內
    容提出申請而定，尚不對外發生准駁之法律上效果，是系爭公告對所適用之對象
    並未直接發生法律效果，即難謂其屬行政處分性質。退步言，縱嗣後原告提出申
    請而遭否准，則原告權益屆時將受損害，亦係將來可能發生之損害，而非現實之
    權利或利益受有損害，自不得預行請求行政救濟。從而訴願決定以系爭公告非屬
    行政處分，以程序不合而予以不受理，揆諸首揭法條規定及判例，並無不合，原
    告復提起行政訴訟，顯非合法，應予駁回。又本件訴訟既不合法，其實體上之主
    張即無庸審酌，併此敘明。
四、依行政訴訟法第一百零七條第一項第十款、第一百零四條、民事訴訟法第九十五
    條、第七十八條，裁定如主文。
中      華      民      國    九十二    年      四      月     三十     日
                            臺 北 高 等 行 政 法 院  第 四 庭
                                           審 判 長  法    官  鄭忠仁
                                                     法    官  楊莉莉
                                                     法    官  林育如
右為正本係照原本作成。
如不服本裁定，應於送達後十日內向本院提出抗告狀（須按他造人數附繕本）。
中      華      民      國    九十二    年      五      月      二      日
                                                     書 記 官  林如冰


司法院資訊處製作；財團法人民間司法改革基金會備份。
